臺灣臺北地方法院交通事件裁定　　　　 96年度交聲字第361號
原處分機關　臺北市交通事件裁決所
異　議　人
即受處分人　甲○○
　　　　　　　　　　　樓
上列受處分人因違反道路交通管理處罰條例案件，對於臺北市交
通事件裁決所民國96年03月27日所為之處分（原處分：北市裁二
字第裁22-C00000000號），聲明異議，本院裁定如下：
    主  文
原處分撤銷。
甲○○不罰。
    理  由
一、按法院受理交通事件，準用刑事訴訟法之規定，道路交通管
    理處罰條例第89條前段定有明文。又依最高法院76年臺上字
    第4986號判例意旨謂認定犯罪事實所憑之證據，雖不以直接
    證據為限，間接證據亦包括在內，然而無論直接證據或間接
    證據，其為訴訟上之證明，須於通常一般之人均不致有所懷
    疑，而得確信其為真實之程度者，始得據為有罪之認定，倘
    其證明尚未達到此一程度，而有合理之懷疑存在，無從使事
    實審法院得出有罪之確信時，即應由法院諭知被告無罪之判
    決。從而，法院於審理異議人即受處分人違反道路交通管理
    處罰條例案件，當踐行完畢調查證據程序後為事實之認定時
    ，如就原處分機關所認定之違規事實仍有合理之懷疑，而無
    法確信受處分人確有該當於道路交通管理處罰條例各該處罰
    條文之要件事實時，此際即應依訴訟上之待證事實「倘有懷
    疑，則從被告之利益作解釋」之證據法則，作對受處分人有
    利之認定。
二、原處分機關係以：異議人即受處分人甲○○於96年01月19日
    15時52分許，駕駛6A-8887 號自小客車，行經臺北縣汐止市
    ○○○路交岔路口闖紅燈，經警攔停舉發，嗣經受處分人於
    應到案日期前提出申訴，原處分機關即臺北市交通事件裁決
    所函請原舉發機關調查結果，仍認受處分人有前揭違規行為
    ，爰依道路交通管理處罰條例第53條第1 項規定處罰鍰2千7
    百元，並依同條例第63條第1項（漏列第3款）記違規點數3
    點。
三、異議意旨略以：當時受處分人開車經過新台五線，通過交岔
    路口時有特別看時是黃燈，那裡是上坡路段，過紅綠燈後下
    坡，舉發警員當時站在下坡路段大概是在150 的地方，該處
    還有大貨車停路旁，大貨車長大約10公尺，紅綠燈一過來時
    ，有大貨車停在那邊，從第一個紅綠燈到小橋，距離有150
    公尺，該警員的位置應該是距離紅綠燈150到200公尺，且2
    支紅綠燈號誌相距達35公尺，紅綠燈離那麼遠有視覺上之死
    角，該警員看得到紅綠燈，但是看不到車子過去時的號誌，
    因為有幅度，有視角上的錯覺等語。
四、查證人乙○○固於於本院具結證稱：「本件是我舉發的，我
    是在收到通知單後找以前的舉發單，我看後稍微回想，我們
    通常勤務都是二人一起，那天我們是取締交通違規告發，在
    汐止新台五路、東亞貨櫃前面，往基隆方向取締，我跟我同
    事看到受處分人有闖紅燈的事實，我們就攔下，告訴他闖紅
    燈，舉發他，我當時距離受處分人差不多15至20公尺，在他
    正前方，我可以看到紅綠燈，我們旁邊是樹，受處分人所提
    的照片有視覺的障礙，2 支紅綠燈是一個路口，號誌是一致
    的。我可以看到這2支的紅綠燈，我確定受處分人經過第1支
    紅綠燈時，就已經是紅燈了，當地幅度沒有那麼大，還是可
    以看得到。受處分人闖紅燈時，黃燈已過2 秒鐘。」等語，
    惟查受處分人提出現場照片，並辯稱當地是坡度，第1 支紅
    綠燈號誌是在上坡路段，第2 支個紅綠燈號誌是在該坡度之
    最高點，2 支紅綠燈號誌相距達35公尺，故會造成視覺死角
    等語，而依受處分人所提出之照片所示，第1 支紅綠燈號誌
    是在下坡路段，第2 支紅綠燈號誌是在該坡度之最高點，則
    站在下坡路段觀看之情形下，因第2 支紅綠燈號誌所在之坡
    度高度遮蔽，站在第2 支紅綠燈號誌後方（即下坡路段）之
    警員，可以看見從第1支紅綠燈號誌處往第2支紅綠燈號誌處
    移動之車輛時，該車輛實際已過第1 支紅綠燈號誌處，亦即
    如從下坡路段往坡度之最高點處附近看，車輛過第1 支紅綠
    燈號誌處之初，仍未看到該車，等看見該車過第1 支紅綠燈
    號誌處時，實際該車早已通過第1 支紅綠燈號誌處，但視覺
    上是其才剛進入交岔路口，故站在下坡路段看見該車通過第
    1 支紅綠燈號誌處闖紅燈時，實際上該車可能早已進入該交
    岔路口，且依證人乙○○之證述，其發現受處分人闖紅燈時
    事黃燈剛過2 秒，亦即黃燈剛過不久，是受處分人是否有闖
    紅燈之行為，即容有合理之懷疑存在，自難排除有前述視覺
    上差異之可能。從而，本件舉發尚有瑕疵，無法使本院確信
    受處分人有上開違規之事實。依照上開說明，原處分機關之
    裁決，難認允當，自應由本院將原處分撤銷，改諭知不罰，
    以資適法。
四、據上論斷，應依道路交通案件處理辦法第20條前段裁定如主
    文。
中　　華　　民　　國　　96　　年　　4 　　月　　30　　日
　　　　　　　　　交通法庭    法　官　賴秀蘭
以上正本證明與原本無異。
如不服本裁定，應於送達後5日內，向本院提出抗告狀。
      　　　　　　　　　　　　書記官　游秀珠
中　　華　　民　　國　　96　　年　　5 　　月　　7 　　日
